臺灣彰化地方法院刑事判決　　　　　　　　　　　　　九十年度簡上字第一三六號
　　上訴人即
　　被　　告　丙○○
右列上訴人因傷害案件，不服本院九十年度斗簡字第二二八號九十年八月二十八日第
一審判決（檢察官聲請簡易判決處刑案號：九十年度偵續字第二０號），本院管轄第
二審合議庭判決如左︰
    主  文
上訴駁回。
    事實及理由
一、本案經本院審理結果，認第一審判決認事用法及量刑均無不當，應予維持，並引
    用第一審判決書記載之事實、證據及理由（如附件）。
二、被告上訴意旨略以：被告並未毆打告訴人甲○○，而係告訴人毆打被告成傷，被
    告僅用手隔開告訴人之攻擊，此有證人乙○、謝淑娟可證云云。查告訴人指稱因
    被告不滿其持相機照相而與被告爭奪相機拉扯倒地，致受有左下顎瘀血２＊２公
    分、左膝下擦裂傷７＊５公分之傷害，而被告於警訊、偵查中均稱與告訴人因相
    機發生拉扯而倒地等情，於八十九年十一月二十九日、同年十二月十一日偵查中
    且分別稱：「我們二人扭打往後約二公尺」、「（二人拉扯之距離）有二間房子
    寬，大概有十至二十公尺」等語，又目擊證人蕭淑花稱：看到被告與告訴人拉扯
    而叫唐素琴來將二人拉開等語，證人唐素琴稱：聽到聲音下來看到被告與告訴人
    在拉扯，走過去時二人拉扯倒在地上，我把他們分開等語，證人陳前稱：因要辦
    理田地過戶事到那裡，看到告訴人與被告在拉扯等語，可見被告於警訊、偵查中
    所述與告訴人拉扯倒地之情節，與證人蕭淑花、唐素琴、陳前所述之情節相符，
    被告於本院審理時改辯稱：僅隔開告訴人之攻擊、未有拉扯等語，不能採信，又
    告訴人所受傷害為左下顎瘀血２＊２公分、左膝下擦裂傷７＊５公分，有診斷書
    可按，顯見該傷害係被告與告訴人拉扯倒地所造成，另證人乙○稱：當時騎機車
    經過，僅看見被告與告訴人吵架等語，證人謝淑娟稱：到場時警員也剛到場，未
    看到被告與告訴人有任何爭吵或肢體衝突等語，所以證人乙○僅騎機車經過之片
    斷時刻看見其二人爭吵，證人謝淑娟係於警員到場其二人結束爭執後始到場，該
    證人二人均未目擊被告與告訴人之全部爭執經過，其陳述均難以作為有利被告之
    認定，又雖證人即處理警員丁○○、證人謝淑娟均稱：當時未看到告訴人受傷等
    語，但告訴人所受傷害為如上述之輕微瘀血、擦裂傷，如未特別注意，本即難以
    發現，亦不能以證人丁○○、謝淑娟當時未看到被告受傷，遽為有利被告之認定
    ，綜上所述，本件事證明確，足認告訴人所受上述傷害，係被告之拉扯倒地行為
    所致。原審參酌其犯罪情節，判處本件罪刑，核無違誤或不當，被告以未毆打告
    訴人等語上訴，難認有理由，應予駁回。
據上論斷，應依刑事訴訟法第四百五十五條之一第一項、第三項、第三百七十三條、
第三百六十八條，判決如主文。
本件經檢察官林玲淑到庭執行職務。
中      華      民      國    九十一    年      二      月      八      日
                                 臺灣彰化地方法院刑事第三庭
                                      審判長法官  余  仕  明
                                      法      官  廖  國  佑
                                      法      官  黃  玉  齡
右正本證明與原本無異。
本件不得上訴。
                                      法院書記官  葉  惠  英
中    華    民    國    九十一      年      二      月       十五       日
